臺灣臺南地方法院刑事判決
                                      108年度訴字第907號
公  訴  人  臺灣臺南地方檢察署檢察官
被      告  黃子熙


選任辯護人  蕭棋云律師
上列被告因違反毒品危害防制條例案件，經檢察官提起公訴（10
7 年度偵字第10847 號），本院判決如下：
    主      文
丙○○販賣第三級毒品，處有期徒刑捌年。
扣案如附表編號1 、3 所示之物均沒收銷燬，如附表編號2 、4
至18所示之物均沒收；未扣案販賣第三級毒品所得財物新臺幣肆
仟伍佰元沒收，如全部或一部不能沒收或不宜執行沒收時，追徵
其價額。
    事      實
一、丙○○明知大麻、3,4-亞甲基雙氧苯基甲胺戊酮（Pentylone 
    ）係毒品危害防制條例列管之第二級毒品，氯乙基卡西酮（
    Chloroethcathinone）、甲苯基乙基胺戊酮（4-Methyl-α-e
    thylaminopentiophenone，MEAPP ）、3,4-亞甲基雙氧苯基
    乙基胺戊酮（N-Ethylpentylone）、硝甲西泮（Nimetazepa
    m ）係毒品危害防制條例列管之第三級毒品，硝西泮（Nitr
    azepam）係毒品危害防制條例列管之第四級毒品，未經許可
    均不得販賣或持有，竟基於意圖營利販賣第二、三、四級毒
    品之犯意，於民國107 年1 、2 月間某日，在臺北市某處，
    自真實姓名年籍均不詳、綽號「阿發」之成年男子處，以新
    臺幣（下同）5 至6 萬元之代價，購入①如附表編號1所示之
    第二級毒品大麻花6 包（毛重52.26 公克，純質淨重48.56 
    公克）、②如附表編號2 所示之混有第三級毒品氯乙基卡西
    酮（Chloroethcathinone）、甲苯基乙基胺戊酮（4-Methyl
    -α-ethylaminopentiophenone，MEAPP ）之牛皮紙袋毒咖啡
    包52包（扣案時總毛重391.2 公克，因無標準品無法定量其
    純質淨重）、③如附表編號3 所示之混有第二級毒品3,4-亞
    甲基雙氧苯基甲胺戊酮（Pentylone ）、第三級毒品3,4-亞
    甲基雙氧苯基乙基胺戊酮（N-Ethylpentylone）之金黃色毒
    咖啡10包（扣案時總毛重74.2公克，因無標準品無法定量其
    純質淨重）、④如附表編號4 所示之混有第三級毒品氯乙基
    卡西酮（Chloroethcathinone）、甲苯基乙基胺戊酮（4-Me
    thyl- α-ethylaminopentiophenone，MEAPP ）、3,4-亞甲
    基雙氧苯基乙基胺戊酮（N-Ethylpentylone）之白色毒咖啡
    2 包（扣案時總毛重8.4 公克，因無標準品無法定量其純質
    淨重）、⑤如附表編號5 所示之混有第三級毒品硝甲西泮（N
    imetazepam ）、第四級毒品硝西泮（Nitrazepam）之紅色
    鋁箔錠劑68顆（取2 顆檢驗，檢驗前淨重12.784公克、檢驗
    後淨重12.408公克）。迨於107 年6 月8 日上午9 時許，丙
    ○○在址設臺南市○區○○街000 巷00號5 樓「北海休閒館」第5
    16 號包廂內，將混有第三級毒品氯乙基卡西酮（Chloroeth
    cathinone）、甲苯基乙基胺戊酮（4-Methyl- α-ethylamin
    opentiophenone，MEAPP ）之牛皮紙袋毒咖啡包10包（毛重
    74.2公克）、愷他命2 包（純質淨重2.87公克），分別以1,
    500 元、3,000 元價格販售予丁○○而既遂（所涉持有第三級
    毒品純質淨重20公克以上部分，另經臺灣臺南地方檢察署檢
    察官以107 年度偵字第10848 號不起訴處分確定）；其餘第
    二、四級毒品則尚未覓得買家未及賣出而販賣未遂。
二、嗣警方於107 年6 月8 日下午5 時45分許，在臺南市○區○○
    街000 號前盤查丁○○時供出上情，警方遂同日晚上8 時許，
    至「北海休閒館」第518 號包廂內進行臨檢，並當場扣得如
    附表所示之物，因而查悉上情。
三、案經臺南市政府警察局第五分局移送臺灣臺南地方檢察署（
    下稱臺南地檢署）檢察官偵查起訴。
    理      由
一、證據能力之說明：
    本件認定事實所援引之下列供述證據，除證人丁○○於審判外
    陳述之警詢筆錄，被告丙○○及其辯護人表示不同意作為證據
    （院一卷第131 頁、院二卷第67頁），且不具「特信性」及
    「必要性」，應無證據能力外，其餘供述證據經提示當事人
    及辯護人均同意有證據能力（院一卷第131 頁、院二卷第12
    至13頁），本院審酌該等審判外陳述作成當時之過程、內容
    、功能等情況綜合判斷，認具備合法可信之適當性保障，與
    起訴待證事實具關連性且無證據價值過低之情形，均有證據
    能力，得採為認定事實之基礎。又以下引用之卷內書物證等
    非供述證據，當事人及辯護人均未有主張排除之爭執，而其
    取得過程並無瑕疵，復無使用禁止之情形，亦皆有證據能力
    ，得作認定事實之判斷依據。
二、訊據被告固坦承持有如附表編號1 至6 所示之毒品及如附表
    編號7 至22所示之物，惟矢口否認有何販賣毒品予丁○○等犯
    行，辯稱：如附表編號1 所示之大麻花係伊向丁○○所購買，
    丁○○為警查獲時所持有的毒品，係丁○○趁其上廁所時趁機偷
    取，伊並未販賣毒品給丁○○；伊持有如附表編號1 至6 所示
    之毒品都是自己要施用，因為我會自己調配及分裝毒品施用
    ，所以蓋有「福胜代購」字樣的毒品，就是為了區別我自己
    調的毒品與向別人購買的毒品不同云云。經查：
（一）丁○○於107 年6 月8 日下午5 時45分許，在臺南市○區○○
      街000 號前為警盤查時，持有與如附表編號2 所示毒品成
      分相同、包裝上印有「福胜代購」字樣之土黃色咖啡包（
      即牛皮紙袋毒咖啡包）10包（毛重74.2公克）及愷他命2 
      包（純質淨重2.87公克）等毒品（丁○○所涉持有第三級毒
      品純質淨重20公克以上部分，經臺南地檢署檢察官以107 
      年度偵字第10848 號不起訴處分確定）；而被告於當日晚
      上8 時許，在址設臺南市○區○○街000 巷00號5樓「北海休
      閒館」第518 號包廂內為警查獲時，亦確實持有附表所示
      之物（包含編號1 至6 所示之毒品及刻有「福胜代購」字
      樣之印章等物）等情，業據被告於警詢、偵查及本院審理
      時所不否認（警二卷第3 至11頁、偵一卷第28至29頁、院
      一卷第60至61、103 、129 頁、院二卷第72至75頁），並
      經證人丁○○於偵查及本院審理時證述明確（偵一卷第15至
      17頁、院二卷第13至20頁），且有臺南市政府警察局第五
      分局搜索扣押筆錄、扣押物品目錄表（警一卷第8 至11頁
      、警二卷第19至24頁、偵一卷第34頁、偵二卷第49、51至
      53、59頁）、被告及丁○○之自願受搜索同意書（警一卷第
      7 頁、警二卷第18頁）、法務部調查局濫用藥物實驗室10
      7 年7 月20日調科壹字第10723017370 號鑑定書（偵二卷
      第55頁）、高雄市立凱旋醫院107 年7 月16日高市凱醫驗
      字第54225 號、107 年8 月1 日高市凱醫驗字第54229 號
      濫用藥物成品檢驗鑑定書（偵一卷第38至41頁、偵二卷第
      63至95頁）、臺南地檢署107 年度偵字第10848 號不起訴
      處分書（院一卷第463 至464 頁）及現場照片（警一卷第
      25至39頁、警二卷第43至61頁、偵二卷第13至24頁）等資
      料在卷可稽，上開事實足堪認定。
（二）證人丁○○於107 年6 月9 日（為警查獲後之隔日）於偵查
      時明確證稱：107 年6 月8 日遭警方查獲的第三級毒品咖
      啡包10包及K 他命2 包，都是我於同日上午9 時許在北海
      KTV （即「北海休閒館」）516 號包廂內與被告交易的，
      咖啡包10包為1,500 元、K 他命2 包為3,000 元，總計花
      了4,500 元跟被告購買，交易過程約10分鐘，我是親手拿
      錢給被告、被告親手將毒品給我；被告微信的名稱是「福
      勝代購」，毒品外包裝是簡體字、微信是繁體字，我的微
      信名稱是「止癢」，我跟被告是以微信打電話的方式聯絡
      ，當日我們交易毒品時，被告並沒有出去或上廁所，516 
      包廂的桌子上也沒有擺放毒品，被告是從他的行李箱內拿
      出毒品咖啡包及K 他命來交易；我有指認被告給警方查緝
      ，被告後來改到518 包廂，警方也在518 包廂內查獲被告
      等語（偵一卷第15至16頁），顯然已就如何與被告交易毒
      品、如何取得遭查獲毒品之過程及細節詳細交代。參以被
      告確實於當日（107 年6 月8 日）晚上8 時許，遭警方於
      「北海休閒館」518 號包廂內查獲，並當場扣得如附表所
      示之物，且被告持有之毒品外包裝亦蓋有「福胜代購」字
      樣等情；佐以被告遭查扣如附表編號7 之手機擷取資料內
      容（院一卷第195 至418 頁），亦有「我這邊有新產品、
      限量版牛皮紙袋、我調12小時」、「台南優質麻花捲超級
      優惠價意者私價格保證讓您嚇一跳…」等相關販賣毒品之
      訊息（院一卷第282 至283 頁），堪認丁○○前揭證述與被
      告交易毒品之內容應屬可信。
（三）丁○○雖於本院審理時翻異其詞，改證稱：當日我被查獲的
      毒品上面確實有「福胜代購」字樣，但我忘記當日被查獲
      毒品的來源為何、實際購買的金額我也忘記了，我只記得
      應該是在和意路上某處5 樓套房內，跟一名自稱「政財」
      、「財哥」的人所購買；「北海休閒館」516 、518 號包
      廂這個地點是警察跟我講的，警察說如果我不講被告是上
      手的話，就要請檢察官把我收押，因為警察說我在警詢時
      怎麼講、去地檢署時也要怎麼講；我忘記微信名稱「止癢
      」究竟是我的還是警察編造的；是警察要求我講毒品是跟
      被告見面時購買的，但我不認識被告，被告是我朋友的朋
      友，我只看過他1 、2 次，沒什麼印象云云（院二卷第14
      至19頁）。然觀諸前揭被告遭查扣如附表編號7 之手機擷
      取資料內容，其中聯絡人名單中確有「丁○○」、聯絡人類
      型為朋友（院一卷第351 、417 頁），又丁○○的中文讀音
      與「止癢」相近，而「止癢」顯非一般常用之綽號代稱，
      難認該綽號係警方強加於丁○○，輔以丁○○亦未完全否認「
      止癢」代號與其無關（院二卷第16頁），則「止癢」確應
      為丁○○之綽號。依此，佐以上開被告手機擷取資料內容，
      確有「姐姐你上次不是有根我說『智仰』那有工作、有菜單
      可以看嗎、他們說我這次用的比還好、我叫『止癢』跟你聯
      絡你們自己談、剛剛跟『止癢』處理10個剛處理完、我這幾
      天幫『止癢』處理很多哦」（院一卷第329 至333 頁），另
      被告手機內之微信通訊軟體群組內亦有「有跟『止癢』微信
      還是什麼注意一下、他在警察局、手機不能用、『止癢』可
      能收押、手機在查詢、看要不要踢出」等語（院一卷第42
      1 頁），難謂丁○○與被告互不認識或僅為點頭之交。再者
      ，「北海休閒館」516 、518 號包廂係私密之私人包廂，
      並非一般員警或公眾所周知之交易毒品場所，且丁○○於10
      7 年6 月8 日下午5 時45分許為警查獲後，警方旋於同日
      晚上8 時許在上開包箱內查獲被告暨如附表所示之物，如
      非丁○○告知，衡情員警甚難在上開私密包箱內逮獲被告。
      又丁○○於偵查時之時點（107 年6 月9 日）較諸於本院審
      理時之時點（109 年8 月5 日），顯然較接近於其購買毒
      品之時點（107 年6月8 日），衡情記憶應最為鮮明，且
      偵查訊問之時點既為查獲之隔日，因尚無時間供其緩衝或
      思考，其所言應更為可信；況就前揭被告手機擷取資料內
      容所示，丁○○與被告顯有密切之往來關係，且丁○○於本院
      審理時之證詞既有上開不合理之處，則丁○○於本院審理時
      之證詞顯有維護被告之舉，尚難為被告有利之認定。
（四）被告固辯稱其持有之毒品均為供其施用云云，然細繹上開
      被告手機擷取資料，其中就聊天（含iMessage、Line、微
      信，絕大部分以微信聊天) 內容或有被告與姓名年籍不詳
      之人對話，擷取對話內容略有：「…『我15號要給跩10萬元
      我每天拚死拚活他在那邊當阿哥、不是你們轉的是平分嗎
      ? 如果有人要拿他算我200 、文哲我知道的，他其實賺不
      到一百、一開始說賣完會成給我、那批有這個價值、我要
      跑客人還要幫他調我他媽差點累死他給我睡覺、這種東西
      叫比例、調不要隨便搖兩下那麼簡單』、『台南需求很大、
      今天漲囉、剛剛一堆人來搶、5 ：4500，10：8000、人家
      說比起來還是我最便宜、講五萬也被說便宜、我賺滿多了
      耶、至少賺一半、我跟那些小朋友不一樣、過幾天我會去
      跟幾個DJ配合可能會更快、之後也找不到比我便宜的、等
      下人家會帶蘑菇給我』、『我這邊有新產品、限量版牛皮紙
      袋、我調12小時』、『台南優質麻花捲超級優惠價意者私價
      格保證讓您嚇一跳』、『煙怎麼算、煙現在沒有少年家晚上
      起床才有、飲料呢? 狗狗自取價350 耶穌自取價450 、有
      沒有彩惡、沒了耶』、『汽水? 、自取450 』、『永康自取喔
      小狗350 耶穌450 、如果ok再麻煩多捧場、少年家都沒做
      了我沒車子比較不方便、沒辦法耶、狗狗正常給外面要40
      0 我這樣已經算偷偷在賣了、被我老闆知道我會被罵死、
      雖然我也是老闆但是我上面還是有人盯著抱歉喔』、『耶穌
      多少、上次喝過好像蠻厲害的、永康自取400 、原價500 
      、10包在優惠、那不是喝的嗎? 我前一陣子喝那種罐裝飲
      料的、罐裝應該是北部的、上次個人三罐無感我就沒進了
      』、『你是賣飲料的、是、我有朋有加你好友了』、『麻花捲
      、5 滿4000、10滿7500、百鈔50000 可談』」等語（院一
      卷第195 至418 頁），滿篇均充斥被告與他人以相關暗語
      交談毒品交易及價格等內容，堪認被告確有交易毒品事宜
      。
（五）再考量被告所持有之毒品數量甚多（詳如附表編號1 至6
      所示），衡情一般人如有施用毒品習慣，自有購買毒品之
      固定管道，以確保毒品來源及供應之穩定度；且基於一般
      人身體新陳代謝之生理機轉，每次施用毒品之數量均有限
      制，否則將有遭毒品藥性反噬之虞；況如僅為供自己施用
      毒品，為防免毒品受潮及確保毒品之口感、安全性及新鮮
      度，多均俟有施用毒品需求時，始向毒品供應方索要毒品
      ，當不致甘冒上開風險而先行囤積大量毒品（如本案毒品
      數量）供己調配試毒或施用。再者，被告自承持有「福胜
      代購」字樣之印章，縱如被告所言蓋印係為區分自己調配
      毒品與向他人購買毒品之不同，儘可選用任何足資區別差
      異之記號或戳記，實無需大費周章另行刻用「福胜代購」
      字樣之印章，被告此舉顯然逸脫一般經驗法則及觀念；況
      該「福胜代購」顯然昭昭明示「代購」字樣，更難謂被告
      主觀上非販賣或代為銷售之意。又丁○○為警查獲時既持有
      印有「福胜代購」字樣之毒品，可認被告曾持有之毒品確
      已流入市面；佐以前揭被告手機擷取資料內確有大量毒品
      交易之暗語及訊息，更足證被告顯係意圖販賣而販入第
      二、三、四級毒品，被告所言並非可信。
（六）另被告雖辯稱丁○○持有之毒品係自其處所竊取云云，然此
      部分被告並未舉證以實其說，且綜觀全卷證據資料，亦無
      任何可推敲認定被告說法之實據，況丁○○於偵查亦已明確
      證述當日係與被告在「北海休閒館」516 號包廂內交易毒
      品，被告全程並未離開等語，業如前述；又縱細繹丁○○於
      本院審理時極端迴護被告之證述中，亦未就被告此部分之
      辯解有所回應或附和，堪認被告所辯顯係臨訟卸責之詞，
      並無足採。至被告所稱如附表編號1 所示之第二級毒品大
      麻花係當日向丁○○所購買云云，然考量被告原於歷次警詢
      及偵查時均未為此等抗辯，僅於本院108 年10月14日準備
      程序時突然為此等說法，惟參以被告於警詢及偵查時均明
      確供述：我是跟朋友在臺北市京華城外向一名「阿發」的
      男子購買大麻花跟其他毒品，大麻花一包約5,000 元等語
      （警二卷第6 頁、偵一卷第28至29頁），已就購買之對象
      、數量及價格等重要關鍵詳細描述，以被告接受警詢之時
      間緊迫性（107 年6 月8 日晚上8 時許為警查獲之隔日上
      午11時許），被告於警詢及偵查時之供述應更接近真實；
      且經本院依職權分別函詢臺南地檢署及臺南市政府警察局
      第五分局，均回函稱：「被告於警詢及偵查時並未表示上
      游是丁○○，反而是因丁○○的供述才查獲被告」、「被告未
      於警卷中陳述其上手為丁○○」等情，分別有臺南地檢署10
      8 年12月3 日甲○錦思107 偵10847 字第1089076433號函
      暨所附臺南地檢署公務電話紀錄表、臺南市政府警察局第
      五分局108 年12月4 日南市警五偵字第1080595938號函附
      卷可參（院一卷第167 至173 頁）；況被告稱以每公克19
      0 元之價格向丁○○購買，但我還沒有給丁○○錢（院一卷第
      61頁），以遭查扣如附表編號1 所示之大麻花毛重為52.2
      6 公克，被告本應給付丁○○9,929元【計算式：190 元×52
      .26 公克＝9,929.4 元（元以下四捨五入）】，而丁○○向
      被告購買之毒品價值總計為4,500 元（咖啡包10包1,500 
      元、K 他命2 包3,000 元，偵一卷第15至16頁），縱如被
      告所言，丁○○豈有為偷取價值僅4,500 元之毒品，而置未
      收取之大麻花價金9,929 元於不顧而任令自身損失？足證
      被告前揭所言大麻花係向丁○○購買之辯解不足採信，更可
      認被告上開所辯毒品係丁○○所竊取一事並非真實。
（七）而政府為杜絕毒品氾濫，毒害人民甚深，再三宣導民眾遠
      離毒品，媒體之報導既深且廣，對於毒品之禁絕，應為民
      眾所熟悉。又政府對於查緝施用、轉讓及販賣毒品無不嚴
      格執行，且販賣毒品罪更係重罪，設若無利可圖，衡情一
      般持有毒品者，當不致輕易將持有毒品交付他人。況乎第
      二、三、四級毒品，均屬價格不貲、物稀價昂，而販賣毒
      品係違法行為，非可公然為之，亦無公定之價格，不論任
      何包裝，均可任意分裝增減分量，每次買賣價量，亦可能
      隨時依雙方間之關係深淺、資力、需求量及對行情之認知
      、來源是否充裕、查緝是否嚴緊，購買者被查獲時供述購
      買對象之可能性風險之評估等，因而異其標準，並隨時機
      動調整，非可一概而論，是販賣之利得除經坦承犯行或價
      量俱臻明確外，委難查得實情，販賣之人從價差或量差中
      牟利方式雖異，其意圖營利之非法販賣行為則同。而被告
      於警詢及偵查時自承：我向「阿發」購買毒品總數約5 至
      6 萬元等語（偵一卷第28頁反面），足見其投資之成本甚
      多，再對照前揭被告手機擷取資料內容，均充斥被告與他
      人以相關暗語交談毒品交易及價格等事宜，顯見被告購入
      第二、三、四級毒品確係出於販賣營利之意圖無誤，被告
      主觀上確有營利之意圖甚明。綜上所述，本件事證明確，
      被告上開犯行，洵堪認定，應予依法論科。
二、論罪科刑：
（一）按行為後法律有變更者，適用行為時之法律，但行為後之
      法律有利於行為人者，適用最有利於行為人之法律，刑法
      第2 條第1 項定有明文。查本件被告行為後，毒品危害防
      制條例第4 條第2 項、第3 項及第4 項規定業於109 年1
      月15日修正公布，於109 年7 月15日起施行。修正前毒品
      危害防制條例第4 條第2 項之法定刑為「處無期徒刑或七
      年以上有期徒刑，得併科新臺幣一千萬元以下罰金」，修
      正後之法定刑則為「處無期徒刑或十年以上有期徒刑，得
      併科新臺幣一千五百萬元以下罰金」；修正前毒品危害防
      制條例第4 條第3 項之法定刑為「處七年以上有期徒刑，
      得併科新臺幣七百萬元以下罰金」，修正後之法定刑則為
      「處七年以上有期徒刑，得併科新臺幣一千萬元以下罰金
      」；修正前毒品危害防制條例第4 條第4 項之法定刑為「
      處五年以上十二年以下有期徒刑，得併科新臺幣三百萬元
      以下罰金」，修正後之法定刑則為「處五年以上十二年以
      有期徒刑，得併科新臺幣五百萬元以下罰金」；另如所販
      賣之毒品混合2 種以上，修正後同條例第9 條第3 項增訂
      「犯前五條之罪而混合二種以上之毒品者，適用其中最高
      級別毒品之法定刑，並加重其刑至二分之一」，經比較新
      、舊法之結果，修正後之規定未較有利於被告，依刑法第
      2 條第1 項前段規定，自應適用被告行為時即修正前毒品
      危害防制條例第4 條第2 項、第3 項、第4 項之規定論處
      。
（二）又按毒品危害防制條例之販賣毒品罪、意圖販賣而持有毒
      品罪及持有毒品罪，皆以持有毒品為基本事實；其區別標
      準在於：取得或持有毒品之始，有無販賣營利之意圖為斷
      。行為人意圖營利而販入毒品，如尚未賣出，構成販賣毒
      品未遂罪。基於販入以外之其他原因而持有（如為了施用
      而購入毒品），持有中另出於營利意圖而欲將毒品賣出，
      惟尚未賣出即為警查獲，則屬意圖販賣而持有毒品罪。而
      販賣毒品行為完成與否，以毒品是否交付作為既、未遂的
      標準。行為人持有毒品之目的，既在於販賣，不論係出於
      原始持有之目的，抑或初非以營利之目的嗣變更犯意，意
      圖販賣繼續持有，均與意圖販賣而持有毒品罪之要件該當
      ，且與販賣罪有法條競合之適用，並擇販賣罪處罰，該意
      圖販賣而持有僅不另論罪而已，並非不處罰（最高法院10
      1 年度第10次刑事庭會議決議參照）。本件被告基於販賣
      之目的而同時取得販賣與丁○○之第三級毒品及如附表編號
      1 所示含有第二級毒品成分之大麻花6 包；如附表編號2 
      、4 、6 所示含有第三級毒品成分之咖啡包及愷他命；如
      附表編號3 所示含有第二、三級毒品成分之金黃色咖啡包
      ；如附表編號5 所示含有第三、四級毒品之錠劑，已構成
      販賣第二、三、四級毒品之著手行為。嗣販賣第三級毒品
      之犯行則繼續發展至既遂階段（即販賣與丁○○），則被告
      販賣第三級毒品既遂之犯行與販賣第二、四級毒品未遂等
      犯行，行為有部分合致，應認被告是以一行為同時觸犯販
      賣第二、四級毒品未遂罪及販賣第三級毒品罪，為想像競
      合犯，應依刑法第55條規定，從較重之販賣第三級毒品罪
      處斷。被告非法持有第三級毒品，進而販賣，其持有之低
      度行為應為販賣之高度行為所吸收，不另論罪。至本院雖
      漏未告知毒品危害防制條例第4 條第6 項、第2 項、第4 
      項之販賣第二、四級毒品未遂罪之法條罪名，然犯罪有經
      檢察官詳載於起訴書及補充理由書，且與其他成罪部分（
      即販賣第三級毒品罪）有想像競合犯裁判上一罪關係，且
      為較輕之罪，程序上之瑕疵，無礙被告之實質辯護權，自
      得予以審理，附予敘明。
（三）爰審酌被告明知毒品戕害人身心至深且鉅，竟罔顧他人健
      康，無視於國家杜絕毒品犯罪之禁令，竟販賣第三級毒品
      予他人，助長毒品氾濫，使他人受到毒品之危害，戕害國
      人身心健康，危害非輕，實不宜寬貸；又考量被告持有毒
      品之數量及販賣之對象、次數、數量暨獲利情形，並斟酌
      被告犯後自始至終均否認犯行，態度難謂良好；暨考量被
      告自承高中肄業之教育程度、目前在電子廠上班、月收入
      約4 萬元、未婚（院二卷第76頁）等一切具體情狀，量處
      如主文第1 項所示之刑。
三、沒收部分：
（一）查刑法關於沒收之規定，於104 年12月17日修正，自105
      年7 月1 日起施行，新法認沒收為刑法所定刑罰及保安處
      分以外之法律效果，具有獨立性，且應適用裁判時法，刑
      法第2 條第2 項、第五章之一「沒收」之立法理由及刑法
      施行法第10條之3 第1 項規定參照。復查毒品危害防制條
      例第18條、第19條之規定，亦於105 年5 月27日修正，且
      依同條例第36條之規定，該等修正之條文，自105 年7 月
      1 日施行，復因刑法施行法第10條之3 第2 項於同次修正
      為「『一百零五年七月一日前施行』之其他法律關於沒收、
      追徵、追繳、抵償之規定，不再適用」，排除刑法關於沒
      收規定於修正後毒品危害防制條例第18條、第19條有規定
      者之適用，是本案之沒收，自應依修正後毒品危害防制條
      例第18條、第19條之規定沒收之，如該等法條未加以明文
      者，仍應回歸刑法第五章之一關於沒收規定之適用。
（二）又鑑於第三、四級毒品均係管制藥品，特於毒品危害防制
      條例第11條之1 明定無正當理由，不得擅自持有；第18條
      第1 項後段復規定查獲之第三、四級毒品，無正當理由而
      擅自持有者，沒入銷燬之。從而，依同條例第18條第1 項
      後段應沒入銷燬之毒品，專指查獲施用、持有第三、四級
      毒品而言；倘係查獲製造、運輸、販賣、意圖販賣而持有
      、以非法方法使人施用、引誘他人施用或轉讓第三、四級
      毒品，既屬同條例相關法條明文規定處罰之犯罪行為，即
      非該條項應依行政程序沒入銷燬之範圍。又同條例第19條
      第1 項所定「供犯罪所用或因犯罪所得之物」，係指犯第
      4 條至第9 條、第12條、第13條或第14條第1 項、第2 項
      之罪所用或所得之物，不包括毒品本身在內，是尚不得援
      用此項規定為第三、四級毒品之沒收依據。又同條例對於
      查獲之製造、運輸、販賣、意圖販賣而持有、以非法方法
      使人施用、引誘他人施用及轉讓第三、四級毒品沒收，並
      無特別規定，如其行為已構成犯罪，則該毒品即屬不受法
      律保護之違禁物，應回歸刑法之適用（最高法院100 年度
      第3 次刑事庭會議、101 年度台上字第894 號判決意旨可
      資參照），依刑法第38條第1 項之規定沒收之。
（三）扣案如附表編號1 所示之大麻花6 包、如附表編號3 所示
      之金黃色咖啡包10包，經送法務部調查局及高雄市立凱旋
      醫院鑑定，均檢出含第二級毒品成分（詳如附表編號1 、
      3 所示），分別有前揭法務部調查局濫用藥物實驗室107
      年7 月20日調科壹字第10723017370 號鑑定書、高雄市立
      凱旋醫院107 年7 月16日高市凱醫驗字第54225 號濫用藥
      物成品檢驗鑑定書（偵二卷第55、63至95頁）可憑，均係
      被告基於販賣之意圖所持有之第二級毒品，業經本院認定
      如前，應依毒品危害防制條例第18條第1 項前段規定沒收
      銷燬。又裝存該等大麻花之包裝袋，因其上所殘留微量毒
      品而無法將之完全析離，應視為毒品之一部分，併依上述
      規定沒收銷燬；至送驗耗損部分之毒品因已滅失，爰不另
      宣告沒收銷燬。
（四）另扣案如附表編號2 、4 至6 所示之物，經送高雄市立凱
      旋醫院鑑定，亦均檢出含第三、四級毒品成分（詳如附表
      編號2 、4 至6 所示），此有前揭該院107 年7 月16日高
      市凱醫驗字第54225 號濫用藥物成品檢驗鑑定書1 紙在卷
      足稽（偵二卷第63至95頁），且為被告本案所查獲之第三
      、四級毒品，為違禁物，不問屬於犯罪行為人與否，應依
      刑法第38條第1 項之規定，宣告沒收；至於取樣化驗部分
      ，既已驗畢用罄滅失，不另諭知沒收；又毒品外包裝袋部
      分，難與毒品完全析離，且無析離實益及必要，併與上開
      第三、四級毒品宣告沒收之。
（五）扣案如附表編號7 所示之蘋果牌白色IPHONE 6S 行動電話
      1 支（含門號0000000000號SIM 卡1 張），為被告所有，
      供其聯絡以為本案犯行；如附表編號8 至18所示之物，亦
      均為被告所有，用以蓋用毒品外包裝或調配毒品所用之物
      ，均業如前述，並據被告供述在卷（警二卷第4 至5 、10
      至11頁、偵一卷第29頁、院一卷第60頁），爰均依毒品危
      害防制條例第19條第1 項規定，宣告沒收。
（六）另犯罪所得，屬於犯罪行為人者，沒收之；於全部或一部
      不能沒收或不宜執行沒收時，追徵其價額，刑法第38條之
      1 第1 項前段、第3 項分別定有明文。經查，被告販賣第
      三級毒品所得總計4,500 元，業經認定如前，且依其與購
      毒者丁○○之交易情形，足認業已收取（偵一卷第15至16頁
      ），應認屬被告之犯罪所得。又該等犯罪所得均未經扣案
      ，且與其本身所有之金錢混同而不能識別，應依刑法第38
      條之1 第1 項前段規定宣告沒收，於全部或一部不能沒收
      或不宜執行沒收時，則應依同條第3 項規定，追徵其價額
      。
（七）本件其餘扣案物品（即附表編號19至22所示之物），俱與
      被告本件犯行無涉，復無證據可認與本案犯行有何關聯，
      自不併予宣告沒收之。
（八）末按，刑法第51條關於數罪併罰定應執行者，將原第9 款
      之沒收刪除，移至修正後之刑法第40條之2 第1 項，故就
      沒收已無定應執行刑之問題。如宣告多數沒收，自應併執
      行之。
據上論斷，應依刑事訴訟法第299 條第1 項前段，修正前毒品危
害防制條例第4 條第2 項、第3 項、第4 項、第6 項，毒品危害
防制條第18條第1 項前段、第19條第1 項，刑法第2 條第1 項前
段、第11條、第55條、第38條第1 項、第38條之1 第1 項前段、
第3 項、第40條之2 第1 項，判決如主文。
本案經檢察官陳狄建提起公訴，檢察官陳擁文、乙○○到庭執行職
務。
中　　華　　民　　國　 109  　年　　9 　　月　　30　　日
                  刑事第五庭    審判長法　官　蔡奇秀

                                      法  官  林欣玲

                                      法  官  林岳葳
以上正本證明與原本無異                                                           
如不服本判決應於收受本判後20日內向本院提出上訴書狀，並應
敘述具體理由。其未敘述上訴理由者，應於上訴期間屆滿後20日
內向本院補提理由書狀（均須按他造當事人之人數附繕本）「切
勿逕送上級法院」。　　　　　　　　　　　　　
                                      書記官　黃得勝
中　　華　　民　　國　 109　　年　　10　　月　　8 　　日


附表：扣案物                                                                108 年度訴字第907 號    編號          所含毒品成分/物品種類         數                 量   備  考 1 第二級毒品大麻花 6 包（毛重52.26 公克，送驗煙草檢品6包經檢驗均含第二級第24項毒品大麻成分，合計淨重48.56 公克（驗餘淨重48.54公克，空包裝總重3.70公克） 均沒收銷燬之。 2 ①第三級毒品氯乙基卡西酮（Chloroethcathinone) 、甲苯基乙基胺戊酮（4-methyl- α-ethylaminopentiophenone（MEAPP ）） 牛皮紙袋咖啡包1 包，檢驗前淨重6.246公克、檢驗後淨重5.269 公克 均沒收之。  ②第三級毒品氯乙基卡西酮（Chloroethcathinone) 、甲苯基乙基胺戊酮（4-methyl- α-ethylaminopentiophenone（MEAPP ）） 牛皮紙袋咖啡包1 包，檢驗前淨重5.113公克、檢驗後淨重4.017 公克   ③第三級毒品氯乙基卡西酮（Chloroethcathinone) 、甲苯基乙基胺戊酮（4-methyl- α-ethylaminopentiophenone（MEAPP ）） 牛皮紙袋咖啡包1 包，檢驗前淨重6.249公克、檢驗後淨重5.282 公克   ④第三級毒品氯乙基卡西酮（Chloroethcathinone) 、甲苯基乙基胺戊酮（4-methyl- α-ethylaminopentiophenone（MEAPP ）） 牛皮紙袋咖啡包1 包，檢驗前淨重6.183公克、檢驗後淨重5.258 公克   ⑤第三級毒品氯乙基卡西酮（Chloroethcathinone) 、甲苯基乙基胺戊酮（4-methyl- α-ethylaminopentiophenone（MEAPP ）） 牛皮紙袋咖啡包1 包，檢驗前淨重6.135公克、檢驗後淨重5.147 公克   ⑥第三級毒品氯乙基卡西酮（Chloroethcathinone) 、甲苯基乙基胺戊酮（4-methyl- α-ethylaminopentiophenone（MEAPP ）） 牛皮紙袋咖啡包1 包，檢驗前淨重5.690公克、檢驗後淨重4.677 公克   ⑦第三級毒品氯乙基卡西酮（Chloroethcathinone) 、甲苯基乙基胺戊酮（4-methyl- α-ethylaminopentiophenone（MEAPP ）） 牛皮紙袋咖啡包1 包，檢驗前淨重5.730公克、檢驗後淨重4.839 公克   ⑧第三級毒品氯乙基卡西酮（Chloroethcathinone) 、甲苯基乙基胺戊酮（4-methyl- α-ethylaminopentiophenone（MEAPP ）） 牛皮紙袋咖啡包1 包，檢驗前淨重5.852公克、檢驗後淨重4.703 公克   ⑨第三級毒品氯乙基卡西酮（Chloroethcathinone) 、甲苯基乙基胺戊酮（4-methyl- α-ethylaminopentiophenone（MEAPP ）） 牛皮紙袋咖啡包1 包，檢驗前淨重6.274公克、檢驗後淨重5.327 公克   ⑩第三級毒品氯乙基卡西酮（Chloroethcathinone) 、甲苯基乙基胺戊酮（4-methyl- α-ethylaminopentiophenone（MEAPP ）） 牛皮紙袋咖啡包1 包，檢驗前淨重6.282公克、檢驗後淨重5.238 公克   ⑪第三級毒品氯乙基卡西酮（Chloroethcathinone) 、甲苯基乙基胺戊酮（4-methyl- α-ethylaminopentiophenone（MEAPP ）） 牛皮紙袋咖啡包1 包，檢驗前淨重6.039公克、檢驗後淨重5.598 公克   ⑫第三級毒品氯乙基卡西酮（Chloroethcathinone) 、甲苯基乙基胺戊酮（4-methyl- α-ethylaminopentiophenone（MEAPP ）） 牛皮紙袋咖啡包1 包，檢驗前淨重6.104公克、檢驗後淨重5.178 公克   ⑬第三級毒品氯乙基卡西酮（Chloroethcathinone) 、甲苯基乙基胺戊酮（4-methyl- α-ethylaminopentiophenone（MEAPP ）） 牛皮紙袋咖啡包1 包，檢驗前淨重5.844公克、檢驗後淨重4.400 公克   ⑭第三級毒品氯乙基卡西酮（Chloroethcathinone) 、甲苯基乙基胺戊酮（4-methyl- α-ethylaminopentiophenone（MEAPP ）） 牛皮紙袋咖啡包1 包，檢驗前淨重6.058公克、檢驗後淨重5.077 公克   ⑮第三級毒品氯乙基卡西酮（Chloroethcathinone) 、甲苯基乙基胺戊酮（4-methyl- α-ethylaminopentiophenone（MEAPP ）） 牛皮紙袋咖啡包1 包，檢驗前淨重6.395公克、檢驗後淨重5.449 公克   ⑯第三級毒品氯乙基卡西酮（Chloroethcathinone) 、甲苯基乙基胺戊酮（4-methyl- α-ethylaminopentiophenone（MEAPP ）） 牛皮紙袋咖啡包1 包，檢驗前淨重6.524公克、檢驗後淨重5.644 公克   ⑰第三級毒品氯乙基卡西酮（Chloroethcathinone) 、甲苯基乙基胺戊酮（4-methyl- α-ethylaminopentiophenone（MEAPP ）） 牛皮紙袋咖啡包1 包，檢驗前淨重5.787公克、檢驗後淨重4.732 公克   ⑱第三級毒品氯乙基卡西酮（Chloroethcathinone) 、甲苯基乙基胺戊酮（4-methyl- α-ethylaminopentiophenone（MEAPP ）） 牛皮紙袋咖啡包1 包，檢驗前淨重6.371公克、檢驗後淨重5.154 公克   ⑲第三級毒品氯乙基卡西酮（Chloroethcathinone) 、甲苯基乙基胺戊酮（4-methyl- α-ethylaminopentiophenone（MEAPP ）） 牛皮紙袋咖啡包1 包，檢驗前淨重6.341公克、檢驗後淨重5.474 公克   ⑳第三級毒品氯乙基卡西酮（Chloroethcathinone) 、甲苯基乙基胺戊酮（4-methyl- α-ethylaminopentiophenone（MEAPP ）） 牛皮紙袋咖啡包1 包，檢驗前淨重6.637公克、檢驗後淨重5.677 公克   ㉑第三級毒品氯乙基卡西酮（Chloroethcathinone) 、甲苯基乙基胺戊酮（4-methyl- α-ethylaminopentiophenone（MEAPP ）） 牛皮紙袋咖啡包1 包，檢驗前淨重5.663公克、檢驗後淨重4.749 公克   ㉒第三級毒品氯乙基卡西酮（Chloroethcathinone) 、甲苯基乙基胺戊酮（4-methyl- α-ethylaminopentiophenone（MEAPP ）） 牛皮紙袋咖啡包1 包，檢驗前淨重5.936公克、檢驗後淨重5.125 公克   ㉓第三級毒品氯乙基卡西酮（Chloroethcathinone) 、甲苯基乙基胺戊酮（4-methyl- α-ethylaminopentiophenone（MEAPP ）） 牛皮紙袋咖啡包1 包，檢驗前淨重6.275公克、檢驗後淨重5.265 公克   ㉔第三級毒品氯乙基卡西酮（Chloroethcathinone) 、甲苯基乙基胺戊酮（4-methyl- α-ethylaminopentiophenone（MEAPP ）） 牛皮紙袋咖啡包1 包，檢驗前淨重6.522公克、檢驗後淨重5.674 公克   ㉕第三級毒品氯乙基卡西酮（Chloroethcathinone) 、甲苯基乙基胺戊酮（4-methyl- α-ethylaminopentiophenone（MEAPP ）） 牛皮紙袋咖啡包1 包，檢驗前淨重5.898公克、檢驗後淨重4.974 公克   ㉖第三級毒品氯乙基卡西酮（Chloroethcathinone) 、甲苯基乙基胺戊酮（4-methyl- α-ethylaminopentiophenone（MEAPP ）） 牛皮紙袋咖啡包1 包，檢驗前淨重6.122公克、檢驗後淨重5.329 公克   ㉗第三級毒品氯乙基卡西酮（Chloroethcathinone) 、甲苯基乙基胺戊酮（4-methyl- α-ethylaminopentiophenone（MEAPP ）） 牛皮紙袋咖啡包1 包，檢驗前淨重6.089公克、檢驗後淨重5.025 公克   ㉘第三級毒品氯乙基卡西酮（Chloroethcathinone) 、甲苯基乙基胺戊酮（4-methyl- α-ethylaminopentiophenone（MEAPP ）） 牛皮紙袋咖啡包1 包，檢驗前淨重5.812公克、檢驗後淨重4.976 公克   ㉙第三級毒品氯乙基卡西酮（Chloroethcathinone) 、甲苯基乙基胺戊酮（4-methyl- α-ethylaminopentiophenone（MEAPP ）） 牛皮紙袋咖啡包1 包，檢驗前淨重5.813公克、檢驗後淨重4.966 公克   ㉚第三級毒品氯乙基卡西酮（Chloroethcathinone) 、甲苯基乙基胺戊酮（4-methyl- α-ethylaminopentiophenone（MEAPP ）） 牛皮紙袋咖啡包1 包，檢驗前淨重6.025公克、檢驗後淨重5.082 公克   ㉛第三級毒品氯乙基卡西酮（Chloroethcathinone) 、甲苯基乙基胺戊酮（4-methyl- α-ethylaminopentiophenone（MEAPP ）） 牛皮紙袋咖啡包1 包，檢驗前淨重6.186公克、檢驗後淨重5.299 公克   ㉜第三級毒品氯乙基卡西酮（Chloroethcathinone) 、甲苯基乙基胺戊酮（4-methyl- α-ethylaminopentiophenone（MEAPP ）） 牛皮紙袋咖啡包1 包，檢驗前淨重5.927公克、檢驗後淨重4.930 公克   ㉝第三級毒品氯乙基卡西酮（Chloroethcathinone) 、甲苯基乙基胺戊酮（4-methyl- α-ethylaminopentiophenone（MEAPP ）） 牛皮紙袋咖啡包1 包，檢驗前淨重5.984公克、檢驗後淨重5.109 公克   ㉞第三級毒品氯乙基卡西酮（Chloroethcathinone) 、甲苯基乙基胺戊酮（4-methyl- α-ethylaminopentiophenone（MEAPP ）） 牛皮紙袋咖啡包1 包，檢驗前淨重5.923公克、檢驗後淨重4.979 公克   ㉟第三級毒品氯乙基卡西酮（Chloroethcathinone) 、甲苯基乙基胺戊酮（4-methyl- α-ethylaminopentiophenone（MEAPP ）） 牛皮紙袋咖啡包1 包，檢驗前淨重6.729公克、檢驗後淨重5.739 公克   ㊱第三級毒品氯乙基卡西酮（Chloroethcathinone) 、甲苯基乙基胺戊酮（4-methyl- α-ethylaminopentiophenone（MEAPP ）） 牛皮紙袋咖啡包1 包，檢驗前淨重6.265公克、檢驗後淨重5.402 公克   ㊲第三級毒品氯乙基卡西酮（Chloroethcathinone) 、甲苯基乙基胺戊酮（4-methyl- α-ethylaminopentiophenone（MEAPP ）） 牛皮紙袋咖啡包1 包，檢驗前淨重6.091公克、檢驗後淨重5.295 公克   ㊳第三級毒品氯乙基卡西酮（Chloroethcathinone) 、甲苯基乙基胺戊酮（4-methyl- α-ethylaminopentiophenone（MEAPP ）） 牛皮紙袋咖啡包1 包，檢驗前淨重6.722公克、檢驗後淨重5.761 公克   ㊴第三級毒品氯乙基卡西酮（Chloroethcathinone) 、甲苯基乙基胺戊酮（4-methyl- α-ethylaminopentiophenone（MEAPP ）） 牛皮紙袋咖啡包1 包，檢驗前淨重6.335公克、檢驗後淨重5.478 公克   ㊵第三級毒品氯乙基卡西酮（Chloroethcathinone) 、甲苯基乙基胺戊酮（4-methyl- α-ethylaminopentiophenone（MEAPP ）） 牛皮紙袋咖啡包1 包，檢驗前淨重5.432公克、檢驗後淨重4.443 公克   ㊶第三級毒品氯乙基卡西酮（Chloroethcathinone) 、甲苯基乙基胺戊酮（4-methyl- α-ethylaminopentiophenone（MEAPP ）） 牛皮紙袋咖啡包1 包，檢驗前淨重5.274公克、檢驗後淨重4.363 公克   ㊷第三級毒品氯乙基卡西酮（Chloroethcathinone) 、甲苯基乙基胺戊酮（4-methyl- α-ethylaminopentiophenone（MEAPP ）） 牛皮紙袋咖啡包1 包，檢驗前淨重5.714公克、檢驗後淨重4.861 公克   ㊸第三級毒品氯乙基卡西酮（Chloroethcathinone) 、甲苯基乙基胺戊酮（4-methyl- α-ethylaminopentiophenone（MEAPP ）） 牛皮紙袋咖啡包1 包，檢驗前淨重6.133公克、檢驗後淨重5.238 公克   ㊹第三級毒品氯乙基卡西酮（Chloroethcathinone) 、甲苯基乙基胺戊酮（4-methyl- α-ethylaminopentiophenone（MEAPP ）） 牛皮紙袋咖啡包1 包，檢驗前淨重6.234公克、檢驗後淨重5.298 公克   ㊺第三級毒品氯乙基卡西酮（Chloroethcathinone) 、甲苯基乙基胺戊酮（4-methyl- α-ethylaminopentiophenone（MEAPP ）） 牛皮紙袋咖啡包1 包，檢驗前淨重5.798公克、檢驗後淨重4.940 公克   ㊻第三級毒品氯乙基卡西酮（Chloroethcathinone) 、甲苯基乙基胺戊酮（4-methyl- α-ethylaminopentiophenone（MEAPP ）） 牛皮紙袋咖啡包1 包，檢驗前淨重5.585公克、檢驗後淨重4.534 公克   ㊼第三級毒品氯乙基卡西酮（Chloroethcathinone) 、甲苯基乙基胺戊酮（4-methyl- α-ethylaminopentiophenone（MEAPP ）） 牛皮紙袋咖啡包1 包，檢驗前淨重5.914公克、檢驗後淨重5.068 公克   ㊽第三級毒品氯乙基卡西酮（Chloroethcathinone) 、甲苯基乙基胺戊酮（4-methyl- α-ethylaminopentiophenone（MEAPP ）） 牛皮紙袋咖啡包1 包，檢驗前淨重6.296公克、檢驗後淨重5.346 公克   ㊾第三級毒品氯乙基卡西酮（Chloroethcathinone) 、甲苯基乙基胺戊酮（4-methyl- α-ethylaminopentiophenone（MEAPP ）） 牛皮紙袋咖啡包1 包，檢驗前淨重6.488公克、檢驗後淨重5.599 公克   ㊿第三級毒品氯乙基卡西酮（Chloroethcathinone) 、甲苯基乙基胺戊酮（4-methyl- α-ethylaminopentiophenone（MEAPP ）） 牛皮紙袋咖啡包1 包，檢驗前淨重5.812公克、檢驗後淨重5.042 公克   第三級毒品氯乙基卡西酮（Chloroethcathinone) 、甲苯基乙基胺戊酮（4-methyl- α-ethylaminopentiophenone（MEAPP ）） 牛皮紙袋咖啡包1 包，檢驗前淨重6.342公克、檢驗後淨重5.595 公克   第三級毒品氯乙基卡西酮（Chloroethcathinone) 、甲苯基乙基胺戊酮（4-methyl- α-ethylaminopentiophenone（MEAPP ）） 已拆封牛皮紙袋咖啡包1 包，檢驗前淨重5.773 公克、檢驗後淨重4.834 公克  3 ①第二級毒品3,4-亞甲基雙氧苯基甲胺戊酮（Pentylone ）、第三級毒品3,4-亞甲基雙氧苯基乙基胺戊酮（N-Ethylpentylone） 已拆封金黃色咖啡包1 包，檢驗前淨重5.357 公克、檢驗後淨重4.273 公克 均沒收銷燬之。  ②第二級毒品3,4-亞甲基雙氧苯基甲胺戊酮（Pentylone ）、第三級毒品3,4-亞甲基雙氧苯基乙基胺戊酮（N-Ethylpentylone） 金黃色咖啡包1 包，檢驗前淨重5.776 公克、檢驗後淨重4.713 公克   ③第二級毒品3,4-亞甲基雙氧苯基甲胺戊酮（Pentylone ）、第三級毒品3,4-亞甲基雙氧苯基乙基胺戊酮（N-Ethylpentylone） 金黃色咖啡包1 包，檢驗前淨重6.033 公克、檢驗後淨重4.903 公克   ④第二級毒品3,4-亞甲基雙氧苯基甲胺戊酮（Pentylone ）、第三級毒品3,4-亞甲基雙氧苯基乙基胺戊酮（N-Ethylpentylone） 金黃色咖啡包1 包，檢驗前淨重6.655 公克、檢驗後淨重5.655 公克   ⑤第二級毒品3,4-亞甲基雙氧苯基甲胺戊酮（Pentylone ）、第三級毒品3,4-亞甲基雙氧苯基乙基胺戊酮（N-Ethylpentylone） 金黃色咖啡包1 包，檢驗前淨重6.475 公克、檢驗後淨重5.475 公克   ⑥第二級毒品3,4-亞甲基雙氧苯基甲胺戊酮（Pentylone ）、第三級毒品3,4-亞甲基雙氧苯基乙基胺戊酮（N-Ethylpentylone） 金黃色咖啡包1 包，檢驗前淨重6.405 公克、檢驗後淨重5.459 公克   ⑦第二級毒品3,4-亞甲基雙氧苯基甲胺戊酮（Pentylone ）、第三級毒品3,4-亞甲基雙氧苯基乙基胺戊酮（N-Ethylpentylone） 金黃色咖啡包1 包，檢驗前淨重5.883 公克、檢驗後淨重4.734 公克   ⑧第二級毒品3,4-亞甲基雙氧苯基甲胺戊酮（Pentylone ）、第三級毒品3,4-亞甲基雙氧苯基乙基胺戊酮（N-Ethylpentylone） 金黃色咖啡包1 包，檢驗前淨重7.504 公克、檢驗後淨重6.574 公克   ⑨第二級毒品3,4-亞甲基雙氧苯基甲胺戊酮（Pentylone ）、第三級毒品3,4-亞甲基雙氧苯基乙基胺戊酮（N-Ethylpentylone） 金黃色咖啡包1 包，檢驗前淨重5.485 公克、檢驗後淨重4.449 公克   ⑩第二級毒品3,4-亞甲基雙氧苯基甲胺戊酮（Pentylone ）、第三級毒品3,4-亞甲基雙氧苯基乙基胺戊酮（N-Ethylpentylone） 金黃色咖啡包1 包，檢驗前淨重6.264 公克、檢驗後淨重5.138 公克  4 ①第三級毒品氯乙基卡西酮（Chloroethcathinone）、甲苯基乙基胺戊酮（4-methyl- α-ethylaminopentiophenone（MEAPP ））、3,4-亞甲基雙氧苯基乙基胺戊酮（N-Ethylpentylone） 已拆封白色咖啡包1 包，檢驗前淨重2.883 公克、檢驗後淨重2.047 公克 均沒收之。  ②第三級毒品氯乙基卡西酮（Chloroethcathinone）、甲苯基乙基胺戊酮（4-methyl- α-ethylaminopentiophenone（MEAPP ））、3,4-亞甲基雙氧苯基乙基胺戊酮（N-Ethylpentylone） 白色咖啡包1 包，檢驗前淨重2.436 公克、檢驗後淨重1.760 公克  5 第三級毒品硝甲西泮（Nimetazepam ）第四級毒品硝西泮（Nitrazepam） 紅色鋁箔錠劑7 包（共68顆）取2 顆，檢驗前淨重12.784公克、檢驗後淨重12.408公克。硝甲西泮（Nimetazepam ），純度約3.03％，檢驗前總純質淨重約0.387 公克（純質淨重係淨重乘以純度計算所得）。  6 第三級毒品愷他命 1 包（毛重2.0 克）  7 白色IPHONE 6S 行動電話 1 支（含門號0000000000號SIM 卡1 張）  8 塑膠袋封口機 1 台  9 濾嘴 4 包  10 研磨器 1 組  11 空膠囊 1 包  12 紅色印台（利百代打印台－紅） 2 個  13 「福胜代購」印章 1 個  14 膠囊器（含說明書） 2 組  15 電子磅秤 2 台  16 空分裝袋 1 批  17 分裝勺 1 串 （一串3支）  18 分裝袋及橡皮筋 1 批  19 不明藥物 2 包 均不予沒收。 20 維他命C 2 瓶  21 綜合維他命C 1 瓶  22 可可粉 1 罐  



附錄本判決論罪科刑法條全文：
修正前毒品危害防制條例第4 條（販運製造毒品罪）製造、運輸
、販賣第一級毒品者，處死刑或無期徒刑；處無期徒刑者，得併
科新臺幣2,000 萬元以下罰金。製造、運輸、販賣第二級毒品者
，處無期徒刑或7 年以上有期徒刑，得併科新臺幣1,000 萬元以
下罰金。製造、運輸、販賣第三級毒品者，處7 年以上有期徒刑
，得併科新臺幣700 萬元以下罰金。製造、運輸、販賣第四級毒
品者，處5 年以上12年以下有期徒刑，得併科新臺幣300 萬元以
下罰金。製造、運輸、販賣專供製造或施用毒品之器具者，處1 
年以上7年以下有期徒刑，得併科新臺幣100 萬元以下罰金。前5
 項之未遂犯罰之。

毒品危害防制條例第5 條（意圖販賣持有毒品罪）意圖販賣而持
有第一級毒品者，處無期徒刑或10年以上有期徒刑，得併科新臺
幣700 萬元以下罰金。意圖販賣而持有第二級毒品者，處5 年以
上有期徒刑，得併科新臺幣500 萬元以下罰金。意圖販賣而持有
第三級毒品者，處3 年以上10年以下有期徒刑，得併科新臺幣30
0 萬元以下罰金。意圖販賣而持有第四級毒品或專供製造、施用
毒品之器具者，處1 年以上7 年以下有期徒刑，得併科新臺幣10
0 萬元以下罰金。